【裁判字號】    92,交聲,41
【裁判日期】    920515
【裁判案由】    聲明異議
【裁判全文】
臺灣屏東地方法院交通事件裁定                      九十二年度交聲字第四一號
    原處分機關  交通部公路總局高雄區監理所屏東監理站
    異  議  人  甲○○
    即受處分人
右列受處分人因違反道路交通管理處罰條例案件，對於交通部公路總局屏東監理站九
十二年四月七日所為之處分（屏監稽違駕字第８２－Ｚ00000000號）聲明異
議，本院裁定如左：
     主  文
異議駁回。
     理  由
一、異議意旨略以：異議人於民國九十二年二月十六日凌晨四時許，通過高速公路田
    寮收費站時，車上原有二張回數票，但一直找不到，又恐耽誤過久影響後方來車
    通過，因此先將車停靠後下車購票，前面也有一部車因沒有回數票也停車買票，
    繳完票後，原本站在收費站之陳姓員警就走過來要檢查行照及駕照，檢查無誤後
    就說要開罰單，此時我立即返回車上尋找那二張回數票，找了約三分鐘，終於在
    車內中央扶手與座椅間縫隙找到了二張回數票，隨即返回向陳姓員警解釋我原有
    之回數票已找到了，當時陳姓員警正背對著我在開罰單，並沒有說話，只是聳聳
    肩面帶微笑地搖搖頭，什麼話都沒有說就把罰單開好了，完全不理會我，也沒有
    檢查我原有之回數票，因交通法規並沒有規定回數票太慢拿出來也要處罰，且事
    後經我向陳情，內政部警政署國道公路警察局第八警察隊竟回函稱：當時我是持
    購票收據讓員警檢查。異議人不服，為此聲明異議。
二、按汽車行駛高速公路，於駛進收費站前，應依標誌指示預為減速慢行，並依標誌
    、號誌指示或公路警察指揮順序駛入收費車道，停車繳費。再按汽車行駛於高速
    公路或設站管制之道路，而不遵管制之規定者，處汽車駕駛人新臺幣三千元以上
    六千元以下罰鍰。高速公路交通管制規則第二十二條、道路交通管理處罰條例第
    三十三條第一項分別定有明文。又限制回數票車道僅限持回數票車輛始可繳費過
    站，係考量持回數票繳費之車輛，所耗費之時間較現金繳費者少，倘將二種繳費
    方式之車輛混在同一收費車道，持回數票繳費之車輛通過收費站之時間，必受現
    金繳費車輛之拖延，為促使交通流暢，避免排隊等候通過收費站之車輛過多，高
    速公路收費自有必要劃分專用車道。基此理由，本件異議人已自承於九十二年二
    月十六日四時四十八分許，駕車通過國道三號田寮收費站之回數票專用車道時，
    因不及出示回數票，而將車輛開往前方暫停，再步行回頭改以現金購票，顯見異
    議人當時確有不依標誌指示駛入收費車道之違規行為，縱異議人辯稱：事後在車
    內尋獲二張回數票等語屬實，然異議人於通過收費站時既無法立即以回數票繳費
    ，而須改以現金購票，斯時異議人之行為已違反高速公路收費站劃分專用車道之
    立法目的，而與自始在車內即無回數票者無異，是異議人所辯仍無礙於其違規行
    為之成立，原處分機關援引上開規定裁處，並無不當，本件異議為無理由，應予
    駁回。
據上論斷，應依道路交通案件處理辦法第十九條，裁定如主文
中      華      民      國      九十二      年      五    月            日
                                      臺灣屏東地方法院交通法庭
                                          法  官  包梅真
右裁定正本證明與原本無異。
如不服本裁定應於裁定送達後五日內向本院提出抗告書狀敘述抗告之理由抗告於臺灣
高等法院高雄分院。
                                          書記官   滕一珍
中    華    民    國     九十二      年      五      月       十五      日


司法院資訊處製作；財團法人民間司法改革基金會備份。
